臺灣基隆地方法院刑事判決　　　　　　　100年度訴字第393號
公　訴　人　臺灣基隆地方法院檢察署檢察官
被　　　告　曹進榮
上列被告因違反毒品危害防制條例案件，經檢察官提起公訴（10
0 年度毒偵字第997 號），並經本院合議庭裁定改行簡式審判程
序，判決如下：
    主  文
曹進榮施用第一級毒品，累犯，處有期徒刑捌月。
    犯罪事實及理由
一、犯罪事實：
    引用檢察官起訴書犯罪事實欄之記載（如附件），並將標題
    一第6 至12行之「經臺灣嘉義地方法院……執行完畢」更正
    為「並由臺灣嘉義地方法院以91年度訴字第656 號判決處有
    期徒刑10月確定（下稱甲案）；其另因傷害、偽造文書、妨
    害公務案件，經臺灣桃園地方法院以90年度訴字第779 號判
    決分別處有期徒刑10月、3 月、3 月，應執行有期徒刑1 年
    2 月，並經臺灣高等法院以90年度上訴字第3503號判決駁回
    上訴而確定（下稱乙案）；又因竊盜案件，經臺灣嘉義地方
    法院以91年度易字第682 號判決處有期徒刑1 年4 月確定（
    下稱丙案）；前述甲丙二案所處之刑，再經臺灣嘉義地方法
    院以93年度聲字第98號裁定應執行有期徒刑2 年確定，與乙
    案所處之刑接續執行，曹進榮入監後，於95年2 月28日執行
    完畢」、標題二第3 至4 行之「100 年月14日」更正為「10
    0 年2 月14日」。
二、證據名稱：
    引用檢察官起訴書證據並所犯法條欄標題一證據清單之記載
    （如附件），另補充「被告曹進榮於本院準備程序及審理時
    所為自白」及「臺灣高等法院被告前案紀錄表」。
三、量刑理由：
    審酌被告施用毒品本屬自戕行為，未對他人法益造成明顯而
    立即之危害，犯後坦承犯行，節省司法資源，態度良好，惟
    其已有因施用毒品受觀察勒戒、強制戒治處分及刑罰執行之
    紀錄，最近一次施用第一級毒品案件，甫經本院以100 年度
    訴字第183 號判決處有期徒刑7 月確定，有臺灣高等法院被
    告前案紀錄表可參，其於該案偵查期間又犯本案，可見意志
    力薄弱，未能徹底戒絕毒品，故仍有必要科以相當程度之刑
    罰，兼衡被告另有竊盜、妨害自由、傷害、偽造文書、妨害
    公務、搶奪、違反懲治盜匪條例等多項前科之素行，高中肄
    業學歷之智識程度，職業為臨時工、未婚之生活狀況等一切
    情狀，量處如主文所示之刑。
四、應適用之法條：
  (一)刑事訴訟法第273 條之1 第1 項、第299 條第1 項前段、第
    310 條之2 、第454 條。
  (二)毒品危害防制條例第10條第1 項。
  (三)刑法第11條前段、第47條第1 項。
五、本判決書係依刑事訴訟法第310 條之2 準用同法第454 條第
    1 、2 項製作，僅記載當事人欄、主文、犯罪事實、證據名
    稱、應適用之法條，犯罪事實及證據部分並得引用檢察官起
    訴書之記載。
本案經檢察官李辛茹到庭執行職務。
中    華    民    國   100    年    6     月    30    日
                  刑事第二庭法  官  羅貞元
以上正本證明與原本無異。
如不服本判決應於收受送達後10日內向本院提出上訴書狀，並應
敘述具體理由；其未敘述上訴理由者，應於上訴期間屆滿後20日
內向本院補提理由書(均須按他造當事人之人數附繕本)「切勿逕
送上級法院」。
中    華    民    國   100    年    6     月    30    日
                            書記官  陳虹
附錄罪論法條：
毒品危害防制條例第10條第1項
施用第一級毒品者，處 6 月以上 5 年以下有期徒刑。
附件：
臺灣基隆地方法院檢察署檢察官起訴書
                                    100年度毒偵字第997號
    被      告  曹進榮  男  49歲（民國○○年○月○○日生）
                        身分證統一編號：Ｚ000000000號
                        住新北市○○區○○路21號
                        （現另案在法務部矯正署基隆監獄執
                          行中）
上列被告因違反毒品危害防制條例案件，業經偵查終結，認為應
提起公訴，茲將犯罪事實及證據並所犯法條敘述如下：
        犯罪事實
一、曹進榮前因施用毒品案件，經裁定送觀察、勒戒後，認有繼
    續施用毒品之傾向，經裁定令入戒治處所施以強制戒治，於
    民國90年10月2日強制戒治執行完畢釋放，並由臺灣桃園地
    方法院檢察署檢察官以90年度戒偵字第1008號為不起訴之處
    分確定。復因施用毒品案件，經送強制戒治（於93年1月9日
    因毒品危害防制條例修正報結），經臺灣嘉義地方法院以91
    年度訴字第656號判決判處有期徒刑10月確定。又因施用毒
    品案件，先後經臺灣基隆地方法院以96年度訴字第987號、
    96年度訴字第1012號、97年度訴字第458號及97年度訴字第
    751號判決各判處應執行有期徒刑7月、1年、8月及8月確定
    ，於99年4月2日縮短刑期假釋交付保護管束，於99年12月29
    日假釋期滿執行完畢。
二、詎其猶不知悔改，基於施用第一級毒品海洛因之犯意，於
    100年2月13日下午3時許，在新北市瑞芳區四腳亭橋下，以
    注射針筒注射方式，施用第一級毒品海洛因1次，嗣於100年
    月14日下午5時15分許，在新北市○○區○○路146號為警盤
    查，經警得其同意採尿送驗，結果呈嗎啡陽性反應。
三、案經新北市政府警察局瑞芳分局報告偵辦。
        證據並所犯法條
一、證據清單及待證事實
┌──┬───────────┬───────────┐
│編號│證    據    名    稱  │  待   證   事   實   │
├──┼───────────┼───────────┤
│ 1  │被告曹進榮之自白      │全部犯罪事實          │
├──┼───────────┼───────────┤
│ 2  │1.臺灣檢驗科技股份有限│被告於100年2月14日晚間│
│    │  公司100年3月28日濫用│6時59分為警查獲所採集 │
│    │  藥物檢驗報告1份。   │之尿液檢體，經送驗結果│
│    │2.新北市政府警察局瑞芳│呈嗎啡陽性反應，證明被│
│    │  分局偵辦毒品危害防制│告確有施用海洛因之事實│
│    │  條例案件犯嫌尿液檢驗│。                    │
│    │  編號對照表1份。     │                      │
├──┼───────────┼───────────┤
│ 3  │1.刑案資料查註紀錄表1 │證明被告於90年10月1日 │
│    │  份。                │強制戒治執行完畢釋放後│
│    │2.全國施用毒品案件紀錄│5年內，多次再犯施用毒 │
│    │  表1份。             │品罪。                │
│    │3.法務部全國檢察官線上│                      │
│    │  查詢刑案人犯在監所最│                      │
│    │  新資料報表1份。     │                      │
└──┴───────────┴───────────┘
二、核被告所為，係犯毒品危害防制條例第10條第1項之施用第
    一級毒品罪嫌。被告持有第一級毒品海洛因之低度行為為施
    用第一級毒品海洛因之高度行為所吸收，不另論罪。又被告
    曾受有期徒刑執行完畢，有本署刑案資料查註紀錄表1份在
    卷可稽，其於有期徒刑執行完畢後5年內，故意再犯本案有
    期徒刑以上之罪，為累犯，請依刑法第47條第1項規定，加
    重其刑。
三、依毒品危害防制條例第23條第2項、刑事訴訟法第251條第1
    項提起公訴。
    此  致
臺灣基隆地方法院
中    華    民    國   100    年    5     月    30    日
                              檢  察  官  鄭雅方
上正本證明與原本無異
中    華    民    國   100    年    6     月    1     日
                              書  記  官  林子堯
參考法條：
毒品危害防制條例第10條
施用第一級毒品者，處 6 月以上 5 年以下有期徒刑。
施用第二級毒品者，處 3 年以下有期徒刑。